Inventaris van het archief van het Nederlandse Gezantschap, later de Ambassade in Sri Lanka
Nationaal Archief, Den Haag
- Algemeen archief, A.
  - Waterstaat, verkeer en vervoer, verbindingen en elektronica, 5
    - Stukken betreffende scheepvaartaangelegenheden., 1949 - 1974; 123-137; 1 pak en 14 omslagen
      - De ontwikkelingen van de havens van Sri Lanka. 1949 - 1971, 123-129
        - Algemeen. 1949 - 1957, 123
        - De ontwikkelingen van de haven van Colombo. 1954-1964, 124
        - De ontwikkelingen van de haven Colombo. 1965-1971, 125
        - De ontwikkelingen van de havens van Gaille en Kankesanturai. 1955-1964, 126
        - De ontwikkelingen van de havens van Gaille en Kankesanturai. 1965, 127
        - De ontwikkelingen van de haven Trincomalee. 1957-1960, 128
        - De ontwikkelingen van de haven Trincomalee. 1971, 129
      - De ontwikkelingen van de internationale scheepvaart. 1951 - 1974, 130-132
        - 1951-1964, 130; pak
        - 1965-1971, 131
        - 1967-1974, 132
      - De activiteiten van de Nederlandse en de buitenlandse scheepvaartmaatschappijen in Sri Lanka. 1953 - 1962, 133
      - De ontwikkelingen van de Nederlandse scheepvaartverbindingen in Sri Lanka. 1953 - 1963, 134
      - De inwerkingtreding en de wijziging van het Nederlandse Koninklijk Besluit inzake het tegengaan van het vervoer met schepen en wapentuig, andere krijgsbenodigdheden en strategische materialen, bestemd voor de Chinese Volksrepubliek en Noord-Korea. 1953 - 1964, 135
      - Aangelegenheden inzake het Suezkanaal. 1956 - 1959, 136
      - De wijziging van de wetgeving van Sri Lanka inzake scheepvaart waardoor vlagdiscriminatie kan ontstaan. 1967, 137
    - Stukken betreffende de ontwikkelingen van de telecommunicatie in Sri Lanka., 1951 - 1970; 138-139; 2 omslagen
      - 1951-1962, 138
      - 1965-1970, 139
    - Stukken betreffende de geldigheid van rijbewijzen van mensen uit Sri Lanka in Nederland., 1952 - 1972; 140; 1 omslag
    - Stukken betreffende aangelegenheden inzake vervoer., 1954 - 1964; 141-143; 3 omslagen
      - De ontwikkelingen van het spoor- en tramwegverkeer in Sri Lanka. 1954 - 1964, 141
      - De organisatie van het passagiers- en vrachtvervoer in Sri Lanka. 1961 - 1962, 142
      - De activiteiten van de Ceylon Transport Board (CTB) inzake het wegvervoer. 1962 - 1964, 143
    - Stukken betreffende de problemen met de onbetrouwbare post- en telegraafverbinding in Sri Lanka., 1959 - 1964; 144; 1 omslag
    - Stukken betreffende het afsluiten van twee overeenkomsten met deelnemende landen inzake de opzet, het beheer en het gebruik van een communicatiesatelliet in Sri Lanka., 1965 - 1969; 145; 1 omslag
  - Economie, migratie, arbeid, 6
    - Economie, 6.1
      - Algemeen, 6.1.1
        - Stukken betreffende de economische betrekkingen tussen Sri Lanka en andere landen en gebieden., 1951 - 1971; 146-173; 2 pakken, 25 omslagen en 1 stuk
          - Algemeen. 1951 - 1971, 146-147
            - 1951-1964, 146
            - 1965-1971, 147
          - Australië. 1958 - 1965, 148
          - Aziatische landen. 1951 - 1955, 149
          - Birma. 1954 - 1968, 150-151
            - 1954-1962, 150
            - 1967-1968, 151
          - Brazilië. 1959, 152; stuk
          - Canada. 1953 - 1961, 153
          - China. 1951 - 1971, 154-155
            - 1951-1964, 154; pak
            - 1965-1971, 155
          - Communistische landen. 1954 - 1962, 156
          - Cuba. 1959, 157
          - India. 1953 - 1969, 158-159
            - 1953-1963, 158
            - 1965-1969, 159
          - Japan. 1952 - 1962, 160
          - Maldiven. 1967, 161
          - Nederland. 1953 - 1964, 162
          - Noord-Korea. 1962, 163
          - Oost-Azië. 1961, 164
          - Oostbloklanden. 1952 - 1971, 165-166
            - 1952-1966, 165; pak
            - 1966-1971, 166
          - Oost-Duitsland. 1951 - 1962, 167
          - Pakistan. 1962 - 1963, 168
          - Polen. 1955 - 1963, 169
          - Tsjecho-Slowakije. 1961, 170
          - Verenigd Koninkrijk. 1953 - 1964, 171
          - Verenigde Arabische Republiek. 1952 - 1963, 172
          - Verenigde Staten. 1954 - 1962, 173
        - Stukken betreffende de algemene economische en financiële berichtgeving over Sri Lanka., 1952 - 1974; 174-175; 1 pak en 1 omslag
          - 1952-1964, 174; pak
          - 1965-1974, 175
        - Stukken betreffende de activiteiten van diverse organisaties ter bevordering van het bedrijfsleven van Sri Lanka., 1954 - 1971; 176-181; 6 omslagen
          - Algemeen. 1954 - 1970, 176-177
            - 1954-1958, 176
            - 1965-1970, 177
          - Ceylon Association of Manufactures. 1955 - 1962, 178
          - Ceylon Chamber of Commerce. 1966 - 1971, 179
          - Ceylon Chamber of Industry. 1959 - 1962, 180
          - Tea Research Institute of Ceylon. 1955 - 1963, 181
        - Stukken betreffende de jaarlijkse en maandelijkse overzichten van de economische ontwikkelingen in Sri Lanka., 1954 - 1971; 182-183; 1 pak en 1 omslag
          - Economische Bulletins. 1954 - 1958, 182; pak
          - Central Bank of Ceylon Bulletin en Annual Reports. 1965 - 1971, 183
        - Stukken betreffende de jarenplannen voor de economische ontwikkeling van Sri Lanka., 1955 - 1974; 184-185; 2 omslagen
          - Vijfjarenplan. 1966 - 1974, 184
          - Zes- en tienjarenplan. 1955 - 1962, 185
        - Stukken betreffende de activiteiten van Nederlandse organisaties ter bevordering van de handel met Sri Lanka., 1963 - 1972; 186-189; 4 omslagen
          - Centrale Kamer van Handelsbevordering (Netherlands Council for Trade Promotion). 1963, 186
          - Centrum tot Bevordering van de Import uit Ontwikkelingslanden. 1970 - 1971, 187
          - Economische Voorlichtingsdienst. 1965 - 1972, 188
          - Kamer van Koophandel. 1970 - 1971, 189
        - Stukken betreffende een bezoek van een delegatie van het Ministerie van Financiën van Sri Lanka aan Nederland., 1966; 190; 1 omslag
      - Geld-, bank-, en beurswezen, kredietwezen, 6.1.2
        - Stukken betreffende de ontwikkelingen van het bankwezen in Sri Lanka., 1951 - 1969; 191-192; 2 omslagen
          - 1951-1964, 191
          - 1965-1969, 192
        - Stukken betreffende de buitenlandse investeringen in Sri Lanka., 1957 - 1963; 193; 1 omslag
        - Stukken betreffende de inwerkingtreding van de People's Bank Act en de Insurance Corporation Bill inzake het bank- en verzekeringswezen in Sri Lanka., 1960 - 1964; 194; 1 omslag
        - Stukken betreffende wetten en regelgeving van Sri Lanka inzake deviezen., 1962; 195; 1 omslag
        - Stukken betreffende de devaluatie van de munteenheid in Sri Lanka., 1966 - 1970; 196; 1 omslag
      - Openbare geldmiddelen, 6.1.3
        - Stukken betreffende de begroting van Sri Lanka., 1952 - 1964; 197-198; 2 pakken
          - 1952-1957, 197
          - 1958-1964, 198
        - Stukken betreffende het afsluiten van leningen door Sri Lanka., 1953 - 1958; 199; 1 omslag
        - Stukken betreffende aangelegenheden inzake belastingen in Sri Lanka., 1954 - 1971; 200-204; 1 pak en 4 omslagen
          - Algemeen. 1965 - 1970, 200
          - De invoering van verschillende belastingen. 1954 - 1964, 201
          - Dubbele belastingen. 1954 - 1971, 202-203
            - 1954-1964, 202; pak
            - 1965-1971, 203
          - De invoering en de gevolgen van de belasting op het inkomen van buitenlanders (Temporary Residence Tax). 1961 - 1962, 204
      - Goederen, 6.1.4
        - Stukken betreffende aangelegenheden inzake de in- en uitvoer in Sri Lanka., 1948 - 1971; 205-212; 7 pakken en 1 omslag
          - De invoering en de wijziging van regelgeving inzake de in- en uitvoerrechten. 1948 - 1964, 205-206
            - 1948-1959, 205
            - 1962-1964, 206
          - Maatregelen inzake de in- en uitvoer van goederen. 1953 - 1971, 207-212
            - Invoermaatregelen en -beperkingen. 1953 - 1969, 207-209
              - 1953-1958, 207; omslag
              - 1965-1966, 208
              - 1967-1969, 209
            - Uitvoerbepalingen, -beperkingen en douanerechten. 1965 - 1971, 210-212
              - 1965-1966, 210
              - 1967-1968, 211
              - 1969-1971, 212
          - Stukken betreffende de deelname van Sri Lanka aan de International Wheat Agreement inzake granen. 1949 - 1953, 213; 1 omslag
        - Stukken betreffende de nationalisering van bedrijven in Sri Lanka., 1951 - 1971; 214-216; 3 omslagen
          - Algemeen. 1951 - 1958, 214
          - Busbedrijven. 1957 - 1958, 215
          - Oliemaatschappijen. 1965 - 1971, 216
        - Stukken betreffende de smokkel van opium in Sri Lanka., 1954 - 1955; 217; 1 omslag
        - Stukken betreffende aangelegenheden inzake aardolie in Sri Lanka., 1954 - 1974; 218-222; 2 pakken en 3 omslagen
          - De activiteiten van de Ceylon Petroleum Corporation en overige aangelegenheden inzake aardolie. 1954 - 1964, 218; pak
          - De inwerkingtreding en de wijziging van de wetgeving inzake aardolie (Ceylon Petroleum Corporation Act) en overige ontwikkelingen omtrent aardolie. 1960 - 1964, 219; pak
          - De activiteiten van Shell Company in Sri Lanka. 1964 - 1969, 220-221
            - Een geschil tussen Sri Lanka en Shell Company inzake een compensatieregeling. 1964, 220
            - De voorwaarden inzake de verkoop van de belangen van Shell Chemicals in de chemische industrie aan Sri Lanka. 1969, 221
          - De ontwikkelingen van de aardolie-industrie. 1966 - 1974, 222
        - Stukken betreffende het bekendmaken in Sri Lanka van de oprichting van een vrijhandelszone in Curaçao., 1958 - 1959; 223; 1 omslag
        - Stukken betreffende de oprichting van diverse organisaties met als doel de ontwikkeling van de economie in Sri Lanka., 1960 - 1964; 224-225; 2 omslagen
          - De Development Finance Corporation inzake de economische ontwikkeling van Sri Lanka. 1960 - 1963, 224
          - De Ceylon State Flour Milling Corporation inzake de productie, in- en export van granen en meel. 1964, 225
        - Stukken betreffende de inwerkingtreding van de Licensing of Traders Act en andere maatregelen van Sri Lanka ter bescherming van de handel., 1961 - 1964; 226; 1 omslag
        - Stukken betreffende de mogelijke oprichting van een onder staatstoezicht functionerende scheepvaartcorporatie en de verhoging van de toeslag op vrachttarieven op voor Colombo bestemde scheepsladingen., 1963; 227; 1 omslag
      - Productie en consumptie, 6.1.5
        - Stukken betreffende de buitenlandse investeringen in Sri Lanka., 1948 - 1959; 228-229; 1 pak en 1 omslag
          - Algemeen. 1952 - 1958, 228
          - Suikerproject. 1948 - 1959, 229; pak
        - Stukken betreffende aangelegenheden inzake de primaire sector in Sri Lanka., 1948 - 1974; 230-246; 3 pakken, 13 omslagen en 1 stuk
          - Bosbouw. 1966 - 1967, 230
          - Landbouw. 1948 - 1974, 231-242
            - Algemeen. 1953-1964, 231
            - Algemeen. 1965-1974, 232
            - Aardappel. 1965 - 1969, 233
            - Kaneel. 1948 - 1957, 234
            - Kokosnoot. 1948 - 1964, 235; pak
            - Papain. 1954 - 1958, 236
            - Rijst. 1952 - 1958, 237
            - Rubber. 1948-1964, 238; pak
            - Rubber. 1965-1970, 239
            - Thee. 1948-1964, 240; pak
            - Thee. 1965-1971, 241
            - Thee. 1973, 242; stuk
          - Mijnbouw. 1953 - 1963, 243
          - Veeteelt. 1966 - 1971, 244
          - Visserij. 1961 - 1971, 245-246
            - 1961-1964, 245
            - 1965-1971, 246
        - Stukken betreffende de problemen met de voedselvoorziening in Sri Lanka., 1953 - 1956; 247; 1 omslag
        - Stukken betreffende het beleid van Sri Lanka inzake overheidsaanbestedingen., 1953 - 1962; 248; 1 omslag
        - Stukken betreffende regelgeving en overige aangelegenheden inzake plantenziekten in Sri Lanka., 1954 - 1955; 249; 1 omslag
        - Stukken betreffende het beleid van de Verenigde Staten inzake de afzet van agrarische overschotten aan Sri Lanka., 1955 - 1958; 250; 1 omslag
        - Stukken betreffende het beleid van Sri Lanka inzake de industrialisatie., 1955 - 1964; 251-252; 1 pak en 1 omslag
          - 1955-1958, 251; pak
          - 1959-1964, 252
        - Stukken betreffende de maatregelen van Sri Lanka inzake de beheersing van de prijzen., 1957 - 1958; 253; 1 omslag
        - Stukken betreffende de inwerkingtreding van de wet op de rijstvelden (Paddy Lands Bill) in Sri Lanka., 1957 - 1959; 254; 1 pak
        - Stukken betreffende de ontwikkelingen in de kleine industrie van Sri Lanka., 1960 - 1963; 255; 1 omslag
      - Ontwikkelingshulp, 6.1.6
        - Stukken betreffende het verlenen van hulp door Nederland aan Sri Lanka en andere landen., 1950 - 1974; 256-280; 11 pakken en 14 omslagen
          - Algemeen. 1952 - 1973, 256-258
            - 1952-1962, 256
            - 1965-1973, 257; pak
            - 1969-1971, 258; pak
          - Het onderzoek van het Nederlands Adviesbureau voor Ingenieurswerken in het Buitenland (NEDECO) in Sri Lanka. 1950 - 1964, 259-261
            - Algemeen. 1950 - 1964, 259-260
              - 1950-1958, 259; pak
              - 1959-1964, 260
            - Verslagen. 1951 - 1958, 261; pak
          - De activiteiten van de Nederlandse experts in Sri Lanka. 1957 - 1974, 262-266
            - Algemeen. 1958 - 1974, 262-263
              - 1958-1962, 262
              - 1965-1974, 263; pak
            - Op het gebied van havens. 1957 - 1959, 264; pak
            - Op het gebied van het ontginnen van moerassen. 1965 - 1970, 265
            - Op het gebied van zee-erosie. 1958 - 1962, 266; pak
          - De bijdrage van Nederland aan de activiteiten van de Colonisation Scheme for Educated Youth inzake een werkgelegenheidsproject voor jongeren in Sri Lanka. 1960 - 1961, 267
          - Het beschikbaar stellen van Nederlandse vrijwilligers. 1963 - 1971, 268-270
            - Plannen van Nederland voor het opzetten van een vrijwilligersorganisatie voor jongeren inzake hulpverlening aan Sri Lanka en andere landen. 1963, 268
            - Plannen van Nederland voor het uitzenden van Nederlandse vrijwilligers naar Sri Lanka voor het verrichten van ontwikkelingswerk. 1965 - 1971, 269; pak
            - Het sluiten van een overeenkomst tussen Nederland en Sri Lanka inzake het beschikbaar stellen van Nederlandse vrijwilligers. 1969 - 1971, 270
          - De medefinanciering door Nederland van werkprojecten in Sri Lanka. 1964 - 1974, 271-274
            - Lanka Jatika Sarvodaya Shramadana Sangamaya Settlement. 1964 - 1974, 271; pak
            - Sri Lanka Technical Institute. 1965 - 1974, 272; pak
            - Mahalpe Farm. 1971 - 1973, 273
            - Yahapath Endera Farm. 1971 - 1973, 274
          - De activiteiten van de Nederlandse Organisatie voor Internationale Ontwikkelingssamenwerking (NOVIB) in Sri Lanka. 1965 - 1971, 275-278
            - Algemeen. 1965 - 1971, 275
            - Het uitzenden van Nederlandse deskundigen. 1966 - 1967, 276
            - Hulp aan landbouwers. 1966 - 1967, 277
            - Hulp aan vissers. 1969 - 1970, 278
          - De bijdrage van Nederland aan het opzetten van de Youth Settlement Scheme door Sri Lanka. 1968 - 1971, 279; pak
          - Het beleid van Nederland inzake ontwikkelingshulp aan Sri Lanka. 1974, 280
        - Stukken betreffende het ontvangen van ontwikkelingshulp door Sri Lanka van diverse landen., 1951 - 1974; 281-284; 1 pak en 3 omslagen
          - Diverse landen. 1957 - 1974, 281-282
            - 1957-1965, 281; pak
            - 1965-1974, 282
          - Verenigde Staten. 1951 - 1964, 283
          - West-Duitsland. 1958 - 1963, 284
        - Stukken betreffende het volgen van diverse ontwikkelingsprojecten in Sri Lanka., 1952 - 1964; 285-295; 11 omslagen
          - Irrigatieproject. 1952 - 1959, 285
          - Ontwikkeling van rivierbekkens. 1955 - 1962, 286
          - Waterleidingproject. 1955 - 1962, 287
          - Rietsuikerproject (Gal Oya Valley). 1955 - 1964, 288
          - Visserijhavens. 1958, 289
          - Vliegvelden. 1958 - 1963, 290-291
            - Diverse vliegvelden. 1962 - 1963, 290
            - Vliegveld van Katunayake. 1958 - 1961, 291
          - Waterkrachtwerken. 1958 - 1963, 292
          - Bouw van dammen. 1962 - 1963, 293
          - Waterleidingproject. 1962 - 1964, 294
          - Zee-erosie. 1963 - 1964, 295
    - Arbeid, 6.2
      - Stukken betreffende diverse stakingen in Sri Lanka., 1953 - 1970; 296-297; 2 omslagen
        - 1953-1962, 296
        - 1966-1970, 297
      - Stukken betreffende een stijging van de werkloosheid in Sri Lanka., 1954 - 1958; 298; 1 omslag
      - Stukken betreffende de ontwikkelingen van het vakbondswezen in Sri Lanka., 1956 - 1963; 299; 1 omslag
  - Sociale aangelegenheden, 7
    - Stukken betreffende richtlijnen van het Nederlandse Ministerie van Buitenlandse Zaken inzake financiële steun aan Nederlanders in nood in Sri Lanka., 1949 - 1956; 300; 1 omslag
    - Stukken betreffende de watersnoodramp van 1953 in Nederland., 1953 - 1958; 301-302; 2 omslagen
      - Algemeen. 1953, 301
      - Het ontvangen van de donaties van mensen uit Sri Lanka. 1953 - 1958, 302
    - Stukken betreffende richtlijnen van het Nederlandse Gezantschap te New Delhi inzake het afgeven van attestatie de vita., 1953 - 1971; 303; 1 omslag
    - Stukken betreffende de ontwikkelingen in de bevolkingsgroei van Sri Lanka., 1954 - 1959; 304; 1 omslag
    - Stukken betreffende richtlijnen van het Nederlandse Ministerie van Buitenlandse Zaken inzake gestrande Nederlanders in Sri Lanka en Nederlanders die het vreemdelingenlegioen zijn ontvlucht., 1955 - 1963; 305; 1 omslag
      Openbaarheid beperkt tot 1 januari 2039
    - Stukken betreffende aangelegenheden inzake diverse natuurrampen in Sri Lanka., 1957 - 1970; 306-307; 2 omslagen
      - Algemeen. 1965 - 1970, 306
      - Overstromingsramp. 1957 - 1958, 307
  - Culturele aangelegenheden, voorlichting en wetenschap, 8
    - Stukken betreffende de voorlichtingsactiviteiten van de Nederlandse Ambassade te Colombo inzake Nederland en Sri Lanka., 1953 - 1963; 308-309; 2 omslagen
      - Nederland. 1953 - 1963, 308
      - Sri Lanka. 1961 - 1962, 309
    - Stukken betreffende de activiteiten van de vereniging de Dutch Burgher Union van de Nederlandse gemeenschap in Sri Lanka., 1953 - 1964; 310; 1 omslag
    - Stukken betreffende aangelegenheden inzake de pers van Sri Lanka., 1953 - 1967; 311-313; 3 omslagen
      - De ontwikkelingen van de pers van Sri Lanka. 1953 - 1964, 311
      - De berichten over Nederland in de pers van Sri Lanka. 1962 - 1967, 312-313
        - 1962-1964, 312
        - 1965-1967, 313
    - Stukken betreffende de ontwikkelingen in het onderwijs in Sri Lanka., 1953 - 1974; 314-317; 4 omslagen
      - Algemeen. 1953 - 1974, 314-315
        - 1953-1964, 314
        - 1968-1974, 315
      - De activiteiten van de Stichting voor Internationale Samenwerking der Nederlandse Universiteiten en Hogescholen (NUFFIC). 1958 - 1960, 316
      - De oprichting van het Sri Lanka Technical Institute inzake de oprichting van lagere en middelbare scholen. 1959, 317
    - Stukken betreffende de bezwaren van Sri Lanka tegen de bestaande overeenkomst tussen Sri Lanka en Amerikaanse radiostations., 1954 - 1956; 318; 1 omslag
    - Stukken betreffende de culturele en historische betrekkingen tussen Sri Lanka en andere landen., 1954 - 1965; 319-322; 1 pak en 3 omslagen
      - China. 1954 - 1955, 319
      - Nederland. 1954 - 1965, 320-321
        - Algemeen. 1954 - 1965, 320; pak
        - The Arts Council of Ceylon. 1954 - 1955, 321
      - Sovjet-Unie. 1958 - 1959, 322
    - Stukken betreffende de verhouding tussen de verschillende godsdiensten in Sri Lanka., 1954 - 1971; 323-326; 1 pak en 3 omslagen
      - Algemeen. 1954 - 1956, 323; pak
      - Boeddhisme. 1956 - 1971, 324-325
        - 1956-1963, 324
        - 1965-1971, 325
      - Katholicisme. 1962 - 1964, 326
    - Stukken betreffende aangelegenheden inzake het toerisme in Sri Lanka., 1954 - 1972; 327-329; 3 omslagen
      - Algemeen. 1954 - 1963, 327
      - De bezoeken van toeristen uit Sri Lanka aan Nederland. 1954 - 1963, 328
      - De oprichting en de activiteiten van de Ceylon Tourist Board met als doel het bevorderen van het toerisme naar Sri Lanka. 1965 - 1972, 329
    - Stukken betreffende de expeditie van de Nederlandse Eclipscommissie 1955 naar Sri Lanka vanwege een zonsverduistering., 1955 - 1956; 330; 1 omslag
    - Stukken betreffende de ontwikkelingen van kernenergie in diverse landen., 1955 - 1964; 331-332; 2 pakken
      - 1955-1960, 331
      - 1961-1964, 332
    - Stukken betreffende het voornemen van Sri Lanka tot de bouw van een vredespaleis en de organisatie van een vredesconferentie beide te Kandy., 1956; 333; 1 omslag
    - Stukken betreffende aangelegenheden inzake tentoonstellingen., 1957 - 1965; 334-335; 2 omslagen
      - De Nederlandse inzending aan de Wereldtentoonstelling 1958 te Brussel en een bezoek van een afgevaardigde van het Ministerie van Arbeid van Sri Lanka aan de Wereldtentoonstelling te Brussel. 1957 - 1958, 334
      - De organisatie van de Industriële Tentoonstelling 1964 door Sri Lanka. 1961 - 1965, 335
  - Staatkunde, landsverdediging, internationale organisaties, 9
    - Staatkunde, 9.1
      - Binnenlandse staatkunde, 9.1.1
        - Stukken betreffende het opmaken van de berichtgeving over de politieke situatie in Sri Lanka., 1951 - 1974; 336-341; 4 pakken en 2 omslagen
          - 1951-1974, 336-338
            - 1951-1960, 336
            - 1965-1972, 337
            - 1970-1974, 338; omslag
          - Politieke partijen. 1956 - 1958, 339-340
            - 1956 - 1957 juni, 339
            - 1957 juli - 1958, 340
          - De aanwezigheid van communistische activiteiten in Sri Lanka en andere landen. 1957 - 1958, 341; omslag
        - Stukken betreffende de ontwikkelingen van het bestuurlijke apparaat van Sri Lanka., 1952 - 1970; 342-347; 6 omslagen
          - Kabinet. 1952 - 1956, 342
          - Parlement. 1952 - 1961, 343
          - Senaat. 1953 - 1956, 344
          - Ambtenaren. 1957 - 1958, 345
          - Minister-president. 1963 - 1964, 346
          - Gouverneur-generaal. 1966 - 1970, 347
        - Stukken betreffende de problemen die zijn ontstaan na het afschaffen van het Engels als officiële taal en het kiezen van een nieuwe officiële taal in Sri Lanka., 1953 - 1961; 348; 1 pak
        - Stukken betreffende de aangelegenheden inzake de Tamils in Sri Lanka., 1954 - 1964; 349-350; 1 pak en 1 omslag
          - Algemeen. 1954 - 1964, 349; pak
          - De afkondiging van een staat van beleg in Sri Lanka vanwege de onlusten tussen de Singhalezen en de Tamils. 1958, 350
        - Stukken betreffende het opmaken van jaarrapporten over Sri Lanka., 1955 - 1971; 351-352; 1 pak en 1 omslag
          - Jaren 1955 - 1963. 1955 - 1964, 351
          - Jaren 1965 - 1970. 1965 - 1971, 352; pak
        - Stukken betreffende het opmaken van verslagen naar aanleiding van dienstreizen., 1957 - 1973; 353-356; 3 omslagen en 1 stuk
          - De dienstreizen van diverse medewerkers van het Gezantschap te Colombo naar diverse plaatsen in Sri Lanka. 1957 - 1962, 353
          - De dienstreizen van de gezant te Colombo, de heer W.J.D. Philipse, naar diverse plaatsen in Sri Lanka. 1960 - 1962, 354
          - De dienstreizen van de tijdelijk zaakgelastigde te Colombo, de heer E.O. van Suchtelen, naar diverse plaatsen in Sri Lanka. 1963 - 1964, 355
          - De dienstreis van de ambassadeur te New Delhi, geaccrediteerd voor Sri Lanka, de heer A.F. Calkoen, naar diverse plaatsen in Sri Lanka. 1973, 356; stuk
        - Stukken betreffende de mutaties bij het Ministerie van Buitenlandse Zaken van Sri Lanka., 1965 - 1971; 357; 1 omslag
      - Buitenlandse staatkunde, 9.1.2